臺灣南投地方法院民事小額判決
111年度投小字第47號
原      告  黃蕙芃  


被      告  江岷栩  
上列當事人間請求損害賠償事件，經臺灣臺中地方法院110年度
中小字第4105號裁定移送前來，本院於民國111年3月15日言詞辯
論終結，判決如下：
    主  文
被告應給付原告新臺幣2萬1,000元，及自民國110年12月4日起至
清償日止，按週年利率5％計算之利息。
訴訟費用新臺幣1,000元由被告負擔。
本判決得假執行。但被告如以新臺幣2萬1,000元為原告供擔保後
，得免為假執行。    
    理由要領
一、原告主張：
　　原告於民國110年1月18日透過LINE通訊軟體認識1位名為「
    胡景笙」之人，胡景笙請原告加入COINCHECK平台，原告並
    在平台操作新臺幣換美金之行為。原告於110年1月20日使用
    該平台聯絡該平台客服人員換取美金時，因此匯款新臺幣（
    下同）2萬1,000元至被告所有彰化銀行（帳號：0000000000
    0000）帳戶。為此，原告依民法第179條及第184條，提起本
    件訴訟，請求擇一為有利之判決等語，並聲明：如主文第1
    項所示。
二、被告答辯：
　　被告透過朋友告知被告可以透過交易虛擬貨幣賺錢，被告也
    是在通訊軟體LINE群組上得到相關資訊，於交易之前三四天
    被告都有正常的完成交易，第四天就沒辦法操作平台帳交易
    了，後來也有接到彰化銀行打電話通知被告，說被告的帳戶
    被列為警示帳戶，因為有人提告，並請被告等候警方通知，
    到目前為止帳戶都還是處於列為警示帳戶狀態，對於原告確
    實有將款項匯入被告銀行帳戶，被告沒有意見等語，並聲明
    ：原告之訴駁回。
三、本院之判斷：
　㈠原告主張將2萬1,000元匯款至被告所有彰化銀行帳戶，業據
    其提出被告戶籍謄本、原告台新銀行竹北分行帳號0000-00-
    0000000-0號活期儲蓄存款證券帳戶影本及交易明細影本各1
    份及LINE對話紀錄截圖彩色影本67張附卷可稽。被告對於原
    告確實有將款項匯入被告彰化銀行帳戶不爭執，自堪信原告
    前揭主張為真實。
　㈡按無法律上之原因而受利益，致他人受損害者，應返還其利
    益，民法第179條定有明文。查被告確有受領上開款項，而
    被告於111年3月15日言詞辯論期日，固當場提出交易對象為
    「UrdzYdX」之訂單資料，惟原告否認其為「UrdzYdX」之交
    易對象。被告又未能提出其他證據證明原告確實有於交易平
    台向被告購買虛擬貨幣，是難認兩造間有何債權債務關係存
    在，且被告未能提出其有權受領前揭款項之證據，足認被告
    無法律上原因，受有原告所給付之2萬1,000元，是原告依民
    法第179條規定，請求被告返還2萬1,000元，核屬有據，應
    予准許。至原告另主張依民法第184條規定對被告為請求部
    分，因本院已依民法第179條規定，准許原告對被告之請求
    ，自毋庸就民法第184條規定再為審酌。
　㈢第按受領人於受領時，知無法律上之原因或其後知之者，應
    將受領時所得之利益，或知無法律上之原因時所現存之利益
    ，附加利息，一併償還；如有損害，並應賠償；應付利息之
    債務，其利率未經約定，亦無法律可據者，週年利率為百分
    之五，分別於民法第182條第2項及第203條定有明文。查被
    告無法律上原因，受有2萬1,000元之利益，於原告之起訴狀
    繕本送達被告時起，應認被告已知悉不當得利等情，是原告
    請求被告自起訴狀繕本送達翌日（即110年12月4日）起至清
    償日止，按週年利率5％計算之利息，即非無據，亦應准許。
四、據上論結，原告依民法第179條規定，請求被告給付如主文
    第1項所示之金額及利息，為有理由，應予准許。
中　　華　　民　　國　　111 　年　　3 　　月　　31　　日
                  南投簡易庭  法  官  林彥宇
以上為正本係照原本作成。
如不服本判決，應於送達後20日內，向本院提出上訴狀，並表明
上訴理由（上訴理由應表明：㈠原判決所違背之法令及具體內容
；㈡依訴訟資料可認為原判決有違背法令之具體事實），如於本
判決宣示後送達前提起上訴者，應於判決送達後20日內補提上訴
理由書（須附繕本），如未於上訴後20日內補提合法上訴理由書
，法院得逕以裁定駁回上訴；並向本院繳足上訴裁判費（如委任
律師提起上訴，請注意民事訴訟法施行法第9條規定）。
中　　華　　民　　國　　111 　年　　4 　　月　　8 　　日
                              書記官